臺灣桃園地方法院刑事判決
111年度審交易字第589號
公  訴  人  臺灣桃園地方檢察署檢察官
被      告  范致平




上列被告因公共危險案件，經檢察官提起公訴（111年度偵字第
35115號），被告於本院準備程序中，就被訴事實為有罪之陳述
，經本院告知簡式審判程序意旨，並聽取當事人之意見後，裁定
改依簡式審判程序審理，判決如下：
    主  文
范致平駕駛動力交通工具吐氣所含酒精濃度達每公升零點二五毫
克以上，處有期徒刑捌月。
    事實及理由
一、本件犯罪事實及證據，除應補充、更正如下外，其餘均引用
    如附件檢察官起訴書之記載：
  ㈠起訴書犯罪事實欄一第10至11行「行至桃園市大園區大功路
    與工三路口時遭警方攔查」更正為「行至桃園市大園區大工
    路與工三路口時遭警方攔查」。
　㈡證據部分補充「被告范致平於本院準備程序及審理中之自白
    」。
二、論罪科刑：  
  ㈠核被告所為，係犯刑法第185條之3第1項第1款之駕駛動力交
    通工具而吐氣所含酒精濃度達每公升0.25毫克以上罪。
　㈡查被告前①於民國108年間，因公共危險案件，經本院以108年
    度審交易字第247號判決判處有期徒刑6月確定；②於108年間
    ，因違反毒品危害防制條例案件，經本院以108年桃簡字第7
    27號判決判處有期徒刑2月確定；前開①②所示之罪，經本院
    以108年度聲字第4147號裁定定應執行刑為有期徒刑7月確定
    ，於109年6月20日執行完畢出監，其於徒刑執行完畢後5年
    內故意再犯本件有期徒刑以上罪，此經檢察官於本院審理時
    具體明確指出，並說明與本案構成累犯關聯性，以及敘明加
    重其刑之理由，又經本院就此部分使被告陳述意見，被告表
    示沒有意見在案（詳本院卷第37頁），並有臺灣高等法院被
    告前案紀錄表1份附卷可參。是堪認本件被告業已構成累犯
    ，再參照司法院大法官釋字第775號解釋意旨，及審酌檢察
    官敘明加重其刑之理由，被告前既已有公共危險犯行，再為
    本件公共危險之犯行，足顯被告對刑之執行仍不知悔改，其
    前對刑罰之反應力亦屬薄弱，此次加重最低本刑，對其人身
    自由所為之限制自無過苛之侵害，是認就其為本件公共危險
    犯行，應依刑法第47條第1項規定加重其刑。
  ㈢爰審酌被告縱扣除前已論及累犯部分之前科，仍有數次因酒
    後駕車經法院判決確定之不良素行，竟仍不知自律己行，再
    次於飲酒後騎乘重型機車行駛於公眾往來之道路上，既漠視
    自己安危，復罔顧公眾安全，所為不當，應予非難；惟念其
    犯後坦承犯行，態度尚可，並考量被告於警詢時自陳國小肄
    業之教育程度、家庭經濟狀況勉持（詳臺灣桃園地方檢察署
    111年度偵字第35115號卷第11頁）等一切情狀，量處如主文
    所示之刑。
據上論斷，應依刑事訴訟法第273條之1第1項、第299條第1項前
段、第310條之2、第454條第2項，判決如主文。
本案經檢察官康惠龍、邱偉傑提起公訴，檢察官林欣怡到庭執行
職務。
中    華    民    國   111    年    11    月    29    日
                  刑事審查庭  法  官  林慈雁
以上正本證明與原本無異。
如不服本判決應於收受判決後20日內向本院提出上訴書狀，並應
敘述具體理由。其未敘述上訴理由者，應於上訴期間屆滿後20日
內向本院補提理由書（均須按他造當事人之人數附繕本）「切勿
逕送上級法院」。
                              書記官  吳秉翰
中    華    民    國   111    年    11    月    29    日
附錄本案論罪科刑法條全文： 
刑法第185條之3：
駕駛動力交通工具而有下列情形之一者，處3年以下有期徒刑，
得併科30萬元以下罰金：
一、吐氣所含酒精濃度達每公升零點二五毫克或血液中酒精濃度
    達百分之零點零五以上。
二、有前款以外之其他情事足認服用酒類或其他相類之物，致不
    能安全駕駛。
三、服用毒品、麻醉藥品或其他相類之物，致不能安全駕駛。
因而致人於死者，處3年以上10年以下有期徒刑，得併科2百萬元
以下罰金；致重傷者，處1年以上7年以下有期徒刑，得併科1百
萬元以下罰金。
曾犯本條或陸海空軍刑法第54條之罪，經有罪判決確定或經緩起
訴處分確定，於十年內再犯第1項之罪因而致人於死者，處無期
徒刑或5年以上有期徒刑，得併科3百萬元以下罰金；致重傷者，
處3年以上10年以下有期徒刑，得併科2百萬元以下罰金。

附件：
臺灣桃園地方檢察署檢察官起訴書
                                    111年度偵字第35115號
　　被　　　告　范致平　男　51歲（民國00年0月00日生）
　　　　　　　　　　　　住○○市○○區○○路000巷0號
　　　　　　　　　　　　居桃園市○○區○○路000號2樓
　　　　　　　　　　　　國民身分證統一編號：Z000000000號
上列被告因公共危險案件，業經偵查終結，認應提起公訴，茲將
犯罪事實及證據並所犯法條分敘如下：
        犯罪事實
一、范致平前因施用毒品案件，經臺灣桃園地方法院（下稱桃園
    地院）以108年度桃簡字第727號判決處有期徒刑2月確定，
    又因公共危險案件，經桃園地院以108年度審交易字第247號
    判決處有期徒刑6月確定，上開二宣告刑經桃園地院以108年
    度聲字第4147號裁定定應執行有期徒刑7月確定，於109年6
    月20日徒刑執行完畢。詎猶不知悔改，自111年8月20日6時
    許起至13時許止，在桃園市○○區○○路000號2樓居所飲用啤酒
    1瓶後，迨同日19時許，未待體內酒精消退，仍基於酒後駕
    駛動力交通工具之犯意，自上址騎乘車牌號碼000-000號普
    通重型機車上路。嗣於同日19時50分許，行至桃園市大園區
    大功路與工三路口時遭警方攔查，經警於同日19時53分許檢
    測其吐氣所含酒精濃度仍高達每公升0.27毫克，始悉上情。
二、案經桃園市政府警察局大園分局報告偵辦。
　　    證據並所犯法條
一、上開犯罪事實，業據被告范致平於警詢時及偵查中供承不諱
    ，並有桃園市政府警察局酒精測定紀錄表、桃園市政府警察
    局舉發違反道路交通管理事件通知單在卷可稽，足認被告自
    白與事實相符，其犯嫌堪予認定。
二、核被告所為，係犯刑法第185條之3第1項第1款之吐氣所含酒
    精濃度達每公升0.25毫克以上而駕駛動力交通工具罪嫌。又
    被告前有如犯罪事實欄所載之論罪科刑及執行情形，有本署
    刑案資料查註紀錄表附卷可憑，其於受徒刑執行完畢後5年
    內，故意再犯本件有期徒刑以上之罪，為累犯，請依刑法第
    47條第1項之規定，及參照司法院大法官釋字第775號解釋，
    審酌是否依刑法累犯規定，加重其刑。
三、依刑事訴訟法第251條第1項提起公訴。
　  此　致
臺灣桃園地方法院
中　　華　　民　　國　 111　　年　　9 　　月　　6　　日
　　　　　　　　　　　　　    檢  察  官  康  惠  龍
                              檢  察  官  邱  偉  傑
本件證明與原本無異　
中　　華　　民　　國　 111　　年     9    月    19    日
                              書  記  官  黃  薇  綾 
所犯法條
中華民國刑法第185條之3
駕駛動力交通工具而有下列情形之一者，處3年以下有期徒刑，
得併科30萬元以下罰金：
一、吐氣所含酒精濃度達每公升零點二五毫克或血液中酒精濃度
    達百分之零點零五以上。
二、有前款以外之其他情事足認服用酒類或其他相類之物，致不
    能安全駕駛。
三、服用毒品、麻醉藥品或其他相類之物，致不能安全駕駛。
因而致人於死者，處3年以上10年以下有期徒刑，得併科2百萬元
以下罰金；致重傷者，處1年以上7年以下有期徒刑，得併科1百
萬元以下罰金。
曾犯本條或陸海空軍刑法第54條之罪，經有罪判決確定或經緩起
訴處分確定，於十年內再犯第1項之罪因而致人於死者，處無期
徒刑或5年以上有期徒刑，得併科3百萬元以下罰金；致重傷者，
處3年以上10年以下有期徒刑，得併科2百萬元以下罰金。